臺灣高等法院刑事判決　　　　　　　　　　　　　　九十一年度上易字第一五六號
　　上　訴　人　丙○○
　　即　被　告
右列被告因竊盜案件，不服臺灣板橋地方法院九十年度易字第三五五Ｏ號，中華民國
九十年十二月五日第一審判決（起訴案號：臺灣板橋地方法院檢察署九十年度偵字第
一六七四五號），提起上訴，本院判決如左：
    主      文
原判決撤銷。
丙○○連續攜帶兇器竊盜，處有期徒刑玖月。
扣案之黑色手套壹雙及活動扳手、強力扳手、斜口鉗各壹支，均沒收。
    事      實
一、丙○○基於概括之犯意，意圖為自己不法所有，自民國九十年六月底之某日起至
    同年十月六日下午一時十五分許止，連續在如附表所示之臺北縣蘆洲市及新莊市
    等處，以其所有之黑色手套一雙、鑰匙一串為工具，並攜帶客觀上可供兇器使用
    之斜口鉗、活動扳手、強力扳手各一支，以如附表所示之方法，竊取甲○○等人
    所有小型發電機等財物（詳細之犯罪時間、地點、被害人姓名及所竊得財物，均
    詳如附表所示）。嗣於九十年十月六日下午一時五十分許，丙○○在附表編號三
    所示之地點，打開乙○○所有八Ｆ─五四一Ｏ號自用小客車車門，甫著手行竊之
    際，為乙○○之父洪金盛查覺報警當場查獲，始未得逞，並扣得丙○○所有供竊
    盜所用之黑色手套一雙及活動扳手、強力扳手、斜口鉗各一支。
二、案經臺北縣警察局蘆洲分局報告臺灣板橋地方法院檢察署檢察官偵查起訴。
    理      由
一、右開事實，迭據被告丙○○於警訊、偵查、原審及本院審理時坦承不諱，核與被
    害人甲○○於警訊時指訴其所有置於住處樓梯間內之小型發電機失竊，及證人洪
    金盛於警訊時指證因發現其子乙○○所有如附表編號三所示之自用小客車車門遭
    人打開，始報警查獲被告等情節相符（見偵查卷第十四頁至第十八頁），復有被
    告所竊得如附表編號二所示之高速公路回數票等財物，及被告所有供本件竊盜行
    為所用黑色手套一雙及活動扳手、強力扳手、斜口鉗各一支扣案可資佐證，足徵
    被告前開自白與事實相符。是以本件事證明確，被告竊盜犯行已經證明，應予依
    法論科。
二、按活動扳手、強力扳手及斜口鉗等物，在客觀上足以對人之生命、身體構成威脅
    ，均屬兇器之一種，又公寓亦屬刑法第三百二十一條第一項第一款夜間侵入住宅
    竊盜罪所指之住宅，至於公寓之樓梯間，就公寓之整體而言，亦屬該公寓之一部
    分，而與該公寓有密切不可分之關係，故於夜間侵入公寓之樓梯間竊盜難謂無同
    時妨害居住安全之情形，自應成立刑法第三百二十一條第一項第一款於夜間侵入
    住宅竊盜罪（最高法院七十六年台上字第二九七二號判例意旨參照）。是核被告
    丙○○所犯附表編號一部分，係犯刑法第三百二十一條第一項第一款夜間侵入住
    宅竊盜罪，公訴人就此部分犯行，援引同條項第三款而提起公訴，其起訴法條尚
    有未洽；附表編號二部分，則係犯刑法第三百二十一條第一項第三款之攜帶凶器
    竊盜罪；附表編號三部分，係犯刑法第三百二十一條第三項、第一項第三款攜帶
    兇器竊盜未遂罪。被告三次加重竊盜犯行，時間緊接，方法相同，且犯構成要件
    相同之罪名，顯係基於概括之犯意反覆而為，應依刑法第五十六條連續犯之規定
    ，論以情節較重之連續攜帶兇器竊盜一罪，並加重其刑。
三、公訴意旨另以被告於九十年六月底在臺灣縣蘆洲市○○路與重陽一街口，以其所
    有之鑰匙、斜口鉗及扳手等破壞一不詳車號廂型車之車門後，竊取其內之皮包五
    十個予以變賣，應認被告另涉有刑法第三百二十一條第一項第三款之加重竊盜罪
    嫌云云。惟按被告之自白不得作為有罪判決之唯一證據，仍應調查其他必要之證
    據，以察其是否與事實相符；又不能證明被告犯罪者，應諭知其無罪之判決，刑
    事訴訟法第一百五十六條第二項、第三百零一條第一項分別定有明文。經查，被
    告固迭於警訊、偵審中自白曾有上開竊取皮包行為，然並無查扣何種證物或有任
    何報案紀錄俾據以證明被告該部分自白確與事實相符，此外復查無其他積極證據
    足資證明被告確有公訴人所指該部分犯罪行為，自不能以被告之自白為認定該部
    分犯罪行為之唯一證據，應認公訴意旨所指竊取皮包行為部份，尚屬不能證明，
    然因依公訴意旨認與右揭有罪部分具有連續犯之裁判上一罪關係，該不能證明犯
    罪部分，爰不另為無罪之諭知，併與敘明。
四、原審認被告犯罪事證明確，予以論罪科行，固非全屬無見。惟查，原審僅憑被告
    之自白，遽認被告於九十年六月底在臺北縣蘆洲市○○路與重陽一街口，另犯有
    刑法第三百二十一條第一項第三款之加重竊盜罪，自有違誤，被告徒以量刑過重
    為由，提起上訴，固無理由，然原判決既有上開可議之處，自無足以維持，仍應
    由本院予以撤銷改判。爰審酌被告犯罪動機、目的、手段、行竊之次數、所竊得
    財物之價值與坦承犯行之態度等一切情狀，量處如主文第二項所示之刑，以資懲
    儆。扣案之黑色手套一雙、斜口鉗、活動扳手及強力扳手各一支等物，屬被告丙○○所有，且係供本件竊盜犯行所用之物，業據被告於原審及本院審理時供明在
    卷，爰依刑法第三十八條第一項第二款規定沒收之。至於被告丙○○坦承其所有
    用以供本案竊盜犯行所用之鑰匙一串，並未查扣在案，復查無其他證據可資證明
    該串鑰匙尚未滅失，且該鑰匙性質上非屬違禁物，故不併為沒收之諭知，附此敘
    明。
據上論斷，應依刑事訴訟法第三百六十九條第一項前段、第三百六十四條、第二百九
十九條第一項前段，刑法第五十六條、第三百二十一條第一項第三款、第三十八條第
一項第二款判決如主文。
本案經檢察官呂光華到庭執行職務
中    華    民    國      九十一      年      三      月      十二      日
                            臺灣高等法院刑事第十九庭
                                審判長法  官  許  國  宏
                                      法  官  洪  光  燦
                                      法官  林  勤  純
右正本證明與原本無異。
本判決不得上訴。
                                      書記官  葉  瑩  庭
中    華    民    國      九十一      年      三      月      十三      日
附錄本案論罪科刑法條全文：
刑法第三百二十一條
  犯竊盜罪而有左列情形之一者，處六月以上五年以下有期徒刑：
  一、於夜間侵入住宅或有人居住之建築物、船艦，或隱匿其內而犯之者。
  二、毀越門扇、牆垣或其他安全設備而犯之者。
  三、攜帶兇器而犯之者。
  四、結夥三人以上而犯之者。
  五、乘火災、水災或其他災害之際而犯之者。
  六、在車站或埠頭而犯之者。
  前項之未遂罰之。
附表：
┌──┬───┬────┬─────┬─────┬──────┬────┐
│編號│被害人│時    間│地      點│竊取之財物│方        式│所犯法條│
├──┼───┼────┼─────┼─────┼──────┼────┤
│一  │甲○○│九十年八│臺北縣新莊│小型發電機│丙○○持其所│刑法第三│
│    │      │月中旬某│市○○路二│一台（經變│有之鑰匙一串│百二十一│
│    │      │日之晚間│八九巷四九│賣得款二千│於夜間侵入住│條第一項│
│    │      │十一、十│號二樓（起│五百元，並│宅竊盜      │第一款之│
│    │      │二時許  │訴書誤載為│已花用完畢│            │加重竊盜│
│    │      │        │一樓）之樓│）        │            │罪      │
│    │      │        │梯間      │          │            │        │
├──┼───┼────┼─────┼─────┼──────┼────┤
│二  │不詳  │九十年十│台北縣新莊│不詳車號自│丙○○以其所│刑法第三│
│    │      │月五日晚│市○○路二│用小客車內│有之一雙黑色│百二十一│
│    │      │間八時許│七Ｏ巷口  │之高速公路│手套、鑰匙一│條第一項│
│    │      │        │          │回數票二十│串及可作為凶│第三款之│
│    │      │        │          │七張、ＣＤ│器之斜口鉗、│加重竊盜│
│    │      │        │          │換片箱一個│活動扳手、強│罪      │
│    │      │        │          │及音響主機│力扳手各一支│        │
│    │      │        │          │面板一個  │，毀壞該車門│        │
│    │      │        │        │          │鎖後竊取之（│        │
│    │      │        │          │          │毀損部分，未│        │
│    │      │        │          │          │據告訴）    │        │
├──┼───┼────┼─────┼─────┼──────┼────┤
│三  │乙○○│九十年十│臺北縣蘆洲│車號８Ｆ－│丙○○以其所│刑法第三│
│    │      │月六日下│市○○○路│五四一０號│有之一雙黑色│百二十一│
│    │      │午一時十│二段十六巷│自用小客車│手套、鑰匙一│條第二項│
│    │      │五分許  │十五號前  │          │串及可作為兇│、第一項│
│    │      │        │          │          │器之斜口鉗、│第三款之│
│    │      │        │          │          │活動扳手、強│加重竊盜│
│    │      │        │          │          │力扳手各乙支│罪未遂  │
│    │      │        │          │          │，毀壞該車門│        │
│    │      │        │          │          │鎖後，正欲打│        │
│    │      │        │          │          │開車門駕車離│        │
│    │      │        │          │          │去之際，為警│        │
│    │      │        │          │          │查獲始未得逞│        │
└──┴───┴────┴─────┴─────┴──────┴────┘
